臺灣臺中地方法院民事判決
                                      111年度中小字第3252號
原      告  余登豐
法定代理人  余志鵬
兼  上一人  
訴訟代理人  林秋燕
被      告  林祐宇

上列當事人間請求損害賠償事件，本院於民國111年9月14日言詞
辯論終結，判決如下：
    主      文
被告應給付原告新台幣貳萬零陸佰柒拾元及自民國一一一年六月
二十八日起至清償日止，按週年利率百分之五計算之利息。
原告其餘之訴駁回。
訴訟費用新台幣壹仟元由被告負擔。
本判決原告勝訴部分得假執行。
   事實及理由
一、按訴狀送達後，原告不得將原訴變更或追加他訴，但請求之
    基礎事實同一者，擴張或減縮應受判決事項之聲明者，不在
    此限。民事訴訟法第255條第1項第2款、第3款，分別定有明
    文。原告起訴請求被告應給付原告新台幣（下同）7萬9380
    元及自起訴狀繕本送達翌日起至清償日止，按週年利率5%計
    算之利息。嗣於審理中變更聲明，減縮其聲明如後述（卷第
    124頁），合於前開規定，應予准許，合先敘明。
二、原告主張：被告於110年11月6日3時25分許，駕駛車牌號碼
    （下同）0038-F6號自用小客車，沿台中市北屯區軍福十一
    路由軍功東街往西直行快車道，行經軍功路一段與軍福十一
    路時，因迴轉未依規定，碰撞同向同車道後方原告騎乘其所
    有NKB-1238號普通重型機車（下稱系爭機車）後肇事逃逸，
    致系爭機車毀損。原告爰依民法侵權行為之法律關係，請求
    被告給付賠償車輛修理費4萬9380元。訴之聲明：被告應給
    付原告4萬9380元及自起訴狀繕本送被告之翌日起至清償日
    止，按週年利率5%計算之利息。
三、原告主張被告於上開時地，駕駛0038-F6號自用小客車，因
    迴轉未依規定，致碰撞系爭機車，造成系爭機車毀損，其須
    支出修復費用4萬9380元之事實，業據其提出估價單、道路
    交通事故當事人登記聯單、現場圖、現場照片、初步分析研
    判表為證。並經本院依職權向台中市政府警察局第五分局調
    取本件汽車交通事故道路交通事故現場圖、A3類道路交通事
    故調查報告表、A3類道路交通事故調查紀錄表、酒精測定紀
    錄表、交通事故補充資料表、初步分析研判表、現場及車損
    照片等核閱屬實。並為被告到庭所不爭執，堪認原告上開之
    主張為真實。
四、按汽車迴車前，應暫停並顯示左轉燈光或手勢，看清無來往
    車輛，並注意行人通過，始得迴轉，道路交通安全規則第10
    6條第5款，定有明文。被告於上開時間，行經上開交岔路口
    欲向左迴轉駛至對向車道時，理應暫停看清其行向前後有無
    來往車輛，於橫越其行向車道時更應注意左側有無來往車輛
    ，並應禮讓行進中之車輛先行，竟疏未注意及此，斯時原告
    騎乘系爭機車沿軍福十一路同向行駛而來之身影應在被告之
    左側視野範圍內，被告竟疏未能及時察覺，又未加以暫停以
    看清有無來往車輛，而貿然持續向左迴轉，未禮讓騎乘機車
    行進中之原告先行，以致被告所駕駛前開自用小客車之左前
    車身與原告所騎乘系爭機車之右側車身發生擦撞，致系爭機
    車受損，有A3類道路交通事故調查紀錄表及車損照片附卷可
    參，並經A3類道路交通事故現場圖載繪明確。足見，被告駕
    車途經肇事地點，迴轉時應看清有無來往車輛，以預防危險
    之發生，且依當時情形又無不能注意情事，竟疏未注意，致
    碰撞左側之系爭機車，使該機車受損。足徵，被告對本件車
    禍之發生，確有過失，並存有相當因果關係甚明。
五、次按，因故意或過失，不法侵害他人之權利者，負損害賠償
    責任。不法毀損他人之物者，應向被害人賠償其物因毀損所
    減少之價值，民法第184條第1項前段及第196條，分別定有
    明文。又物被毀損時，被害人依民法第196條規定請求物被
    毀損所減少之價額，得以必要之修復費用為估定之標準（最
    高法院77年5月17日77年度第9次民事庭會議決議參照）。本
    件被告既過失不法毀損系爭機車，已如上述，是揆諸前開規
    定，自應負侵權行為損害賠償責任，則以修復金額作為賠償
    金額，自屬有據。又系爭機車之零件修理既係以新零件更換
    被損之舊零件，是依上說明，自應將零件折舊部分予以扣除
    。查系爭機車送修支出修理費4萬9380元（全部為零件費用
    ）等情，業據原告陳明在卷，並有原告提出之估價單附卷可
    稽（卷第50、51頁）。而依行政院所頒「固定資產耐用年數
    表」及「固定資產折舊率表」之規定，機械腳踏車之耐用年
    數為3年，依定率遞減法每年折舊千分之536，再參照交通事
    故補充資料表，其上載明該車係於110年2月出廠，直至110
    年11月6日本件事故發生日止，實際使用日數約為8月又23 
    日，依「營利事業所得稅結算申報查核准則」第95條第8項
    所定「固定資產提列折舊採用定率遞減法，以1年為計算單
    位，其使用期間未滿1年者，按實際使用之月數相當於全年
    之比例計算之，不滿1月者，以月計」。因此，系爭機車應
    以使用9個月期間計算折舊。依此方式核算扣除折舊額後，
    得請求之零件修理費為2萬9529元（計算式詳如附表，元以
    下四捨五入，以下同）。
六、又按，損害之發生或擴大，被害人與有過失者，法院得減輕
    賠償金額，為民法第217條第1項所明定。按汽車行駛時，駕
    駛人應注意車前狀況及兩車併行之間隔，並隨時採取必要之
    安全措施，道路交通安全規則第94條第3項，定有明文。經
    查，原告騎乘機車直行未注意已為開始向左迴轉之被告所駕
    駛之小客車，致生本件事故，亦為肇事次因。足見，原告對
    於本件事故之發生，亦與有過失，應負30%之過失責任。是
    依上述比例減輕被告賠償金額30%後，被告應賠償金額2萬06
    70元【計算方式：29,529×70%＝20,670】。
七、從而，原告依侵權行為之法律關係，請求被告給付2萬0670 
    元及自起訴狀繕本送達被告翌日（即111年6月28日）起至清
    償日止，按週年利率5%計算之利息，為有理由，應予准許，
    逾此範圍之請求，即非正當，應予駁回。
八、本件係適用小額程序事件，就原告勝訴所為被告敗訴判決部
    分，爰依職權宣告假執行，並確定其訴訟費用額為1,000 元
    （即裁判費1,000元），由被告負擔。
九、本件原告之訴為一部有理由、一部無理由，依民事訴訟法第
　　79條、第436條之19第1項、第436條之20，判決如主文。
中　　華　　民　　國　　111 　年　　9 　　月　　21　　日
                    臺灣臺中地方法院臺中簡易庭
                                法  官  陳添喜
以上為正本係照原本作成。
如不服本判決，應於送達後20日內，以判決違背法令為理由，向
本院提出上訴狀並表明上訴理由（上訴理由應表明一、原判決所
違背之法令及其具體內容；二、依訴訟資料可認為原判決有違背
法令之具體事實），如於本判決宣示後送達前提起上訴者，應於
判決送達後20日內補提上訴理由書（須附繕本）。
中　　華　　民　　國　　111 　年　　9 　　月　　21　　日

                                書記官  黃舜民
附表
-----
折舊時間           金額
第1年折舊值        49,380×0.536×(9/12)=19,851
第1年折舊後價值    49,380-19,851=29,529